【裁判字號】    97,易緝,447
【裁判日期】    971127
【裁判案由】    竊盜等
【裁判全文】
臺灣臺中地方法院刑事判決             97年度易緝字第447號
公  訴  人  臺灣臺中地方法院檢察署檢察官
被      告  丁○○
                    （現羈押於臺灣臺中看守所）
上列被告因竊盜等案件，經檢察官提起公訴（九十六年度偵字第
一四六六號），本院合議庭裁定由受命法官獨任進行簡式審判程
序，判決如下：
    主    文
丁○○意圖為自己不法之所有，而侵占離本人所持有之物，處罰
金新台幣陸仟元，如易服勞役，以新臺幣壹仟元折算壹日；又攜
帶兇器竊盜，累犯，處有期徒刑捌月，扣案之自製鐵質起子壹支
、鑰匙壹支、棉質手套壹雙，均沒收。
    犯罪事實
一、丁○○於民國（下同）八十五年間因違反肅清煙毒條例、槍
    砲彈藥刀械管制條例、麻醉藥品管理條例等案件，經本院判
    處應執行有期徒刑四年六月並確定，於八十八年十二月一日
    假釋出監付保護管束，嗣因施用毒品案件，經撤銷假釋，執
    行殘刑有期徒刑二年九日，於九十三年三月三十日縮刑期滿
    執行完畢。詎其仍不知悔改，於九十五年十月底某日，在臺
    中市中科園區內某空地，見車牌號碼M8-7477號車牌二面（
    經查係甲○○所有，於八十九年一月十八日，在臺中市連同
    車體一併失竊，該車體已尋獲領回）遺落在該處，而為脫離
    車主本人甲○○所持有之物，竟意圖為自己不法之所有，予
    以侵占入己。丁○○另意圖為自己不法之所有，於九十六年
    一月四日凌晨四時許，在臺中市○區○○路臺中高工旁，先
    將其所有棉質手套一雙戴在手上，然後持其所有客觀上足供
    為兇器使用之自製鐵質起子一支撬開左邊車門鎖，然後進入
    車內，再持其所有鑰匙一支，打開電門鎖發動引擎之方式，
    竊取丙○○所有停放該處之車牌號碼4408-LC號自用小貨車
    一輛，得手後，隨即駕駛該自用小貨車逃逸。迨於同日上午
    十一時五十分許，在臺中縣霧峰鄉○○路二一二巷十號旁防
    汛道路上，丁○○正將車牌號碼M8-7477號車牌二面改懸掛
    在所竊取之上開自用小貨車上時，為警當場查獲，並扣得其
    所有供本件竊盜犯罪所使用之自製鐵質起子一支、鑰匙一支
    、棉質手套一雙。
二、案經臺中縣警察局霧峰分局報請臺灣臺中地方法院檢察署檢
    察官偵查起訴。
    理    由
一、本件公訴人原起訴被告姓名為柯建明及柯建明年籍資料，惟
    經本院以九十六年度易字第六六九號審理時，將卷附指紋卡
    送請內政部警政署刑事警察局鑑驗結果，與該局檔存丁○○
    之指紋卡之指紋相符，有該局鑑驗書附卷可稽，並經證人即
    移送本件之警員周益輝於本院九十六年度易字第六六九號九
    十六年四月十一日行準備程序時到庭具結證稱：所移送被告
    之人如警卷相片所示，真實姓名為丁○○，目前通緝中等語
    ，足見本件被告應為丁○○，而係丁○○冒用柯建明年籍資
    料應訊甚明，復經公訴檢察官於本院九十六年度易字第六六
    九號九十六年四月十一日行準備程序時更正被告為丁○○及
    其年籍資料，故本件起訴之被告為丁○○，合先敘明。
二、又本件被告丁○○所犯係死刑、無期徒刑、最輕本刑為三年
    以上有期徒刑以外之罪，其於準備程序中就被訴事實為有罪
    之陳述，經告知簡式審判程序之旨，並聽取公訴人及被告之
    意見後，本院合議庭認為適宜而裁定由受命法官獨任進行簡
    式審判程序。且本件係經被告於準備程序期日為有罪之陳述
    ，而經本院合議庭裁定由受命法官獨任以簡式審判程序加以
    審理，則依據刑事訴訟法第二百七十三條之二、同法第一百
    五十九條第二項之規定，不適用傳聞法則有關限制證據能力
    之相關規定，亦此敘明。
三、上揭犯罪事實，業據被告丁○○迭於警詢、偵查中及本院行
    準備程序、審理時均坦承不諱，核與證人即被害人甲○○、
    丙○○分別於警詢時指證述之情節相符，並有查獲現場及扣
    案物品照片計八張、贓物認領保管單二紙、刑案現場測繪圖
    一紙、臺中縣警察局車輛、車牌（尋獲）電腦輸入單各一紙
    、車輛車牌失竊作業─查獲車牌、車輛認可資料各一紙附卷
    可憑，足見被告之自白與事實相符。本件事證明確，被告犯
    行堪以認定。
四、按被告丁○○持以行竊之自製鐵質起子一支，其頂端已磨成
    甚為尖銳，此經被告供明在卷，並有鐵質起子一支之照片附
    卷可稽，足見該鐵質起子在客觀上對人之生命、身體、安全
    構成威脅，而具有危險性，堪認足供為兇器使用無疑。核被
    告所為，係犯刑法第三百三十七條之侵占離本人所持有之物
    罪及同法第三百二十一條第一項第三款之攜帶兇器竊盜罪。
    被告所犯上開二罪間，係犯意各別，且犯罪構成要件不同，
    應予分論併罰。查被告於八十五年間因違反肅清煙毒條例、
    槍砲彈藥刀械管制條例、麻醉藥品管理條例等案件，經本院
    判處應執行有期徒刑四年六月並確定，於八十八年十二月一
    日假釋出監付保護管束，嗣因施用毒品案件，經撤銷假釋，
    執行殘刑有期徒刑二年九日，於九十三年三月三十日縮刑期
    滿執行完畢，有台灣高等法院被告前案紀錄表附卷可參，其
    於五年內故意再犯本件有期徒刑以上之加重竊盜罪，為累犯
    ，應依法加重其刑。爰審酌被告有違反肅清煙毒條例、槍砲
    彈藥刀械管制條例、麻醉藥品管理條例等前科（見卷附臺灣
    高等法院被告前案紀錄表），仍不知悔改，復犯本件上開二
    罪，及其犯罪之動機、目的、手段、所生危害與犯後坦承犯
    行，態度良好等一切情狀，分別量處如主文所示之刑，並就
    所犯侵占離本人所持有之物罪部分，諭知易服勞役之折算標
    準，以資懲儆。扣案之自製鐵質起子一支、鑰匙一支、棉質
    手套一雙，係被告所有，且為其供本件竊盜犯罪所使用之物
    ，已據其供明在卷，依法併予宣告沒收；另扣案之扳手二支
    ，係被告所竊取上開自用小貨車車上之物，此經被告陳明在
    卷，尚非被告所有，爰不予宣告沒收。至於被告上開二罪之
    犯罪時間，雖均在九十六年四月二十四日以前，然被告於九
    十六年五月一日經本院發佈通緝，嗣於九十七年十月二十二
    日始為警緝獲，有本院通緝書、彰化縣警察局通緝案件移送
    書各一份附卷可參，依中華民國九十六年罪犯減刑條例第五
    條規定不得減刑，附此敘明。又被告為警查獲後冒用柯建明
    名義應訊，在警詢、偵查中、本院九十六年度聲羈字第一九
    號、九十六年度易字第六六九號訊問筆錄上及權利告知書、
    通知書、搜索扣押筆錄、扣押物品目錄表、指紋卡上，偽造
    柯建明署押部分，應另由檢察官偵查起訴，亦此敘明。
五、據上論斷，應依刑事訴訟法第二百七十三條之一第一項、第
    二百九十九條第一項前段，刑法第三百三十七條、第三百二
    十一條第一項第三款、第四十七條第一項、第四十二條第三
    項、第三十八條第一項第二款，刑法施行法第一條之一，判
    決如主文。
本案經檢察官乙○○到庭執行職務。
中    華    民    國    97    年    11    月    27    日
                  刑事第二庭    法  官  朱光國
以上正本證明與原本無異。
如不服本判決應於收受判決後10日內向本院提出上訴書狀，並應
敘述具體理由；其未敘述上訴理由者，應於上訴期間屆滿後20日
內向本院補提理由書（均須按他造當事人之人數附繕本）「切勿
逕送上級法院」。
                                書記官  張孝妃
中    華    民    國    97    年    11    月    27    日
附錄論罪科刑法條
刑法第321條第1項第3款：
犯竊盜罪而有左列情形之一者，處 6 月以上、 5 年以下有期徒
刑：
三、攜帶兇器而犯之者。
刑法第337條：
意圖為自己或第三人不法之所有，而侵占遺失物、漂流物或其他
離本人所持有之物者，處5百元以下罰金。


司法院資訊處製作；財團法人民間司法改革基金會備份。
